【裁判字號】    99,毒抗,125
【裁判日期】    990510
【裁判案由】    聲請觀察、勒戒
【裁判全文】
臺灣高等法院臺南分院刑事裁定         99年度毒抗字第125號
抗  告  人  甲○○
即  被  告
上列抗告人因聲請觀察、勒戒案件，不服臺灣臺南地方法院中華
民國99年3月29日所為裁定（99年度毒聲字第130號），提起抗告
，本院裁定如下：
    主  文
抗告駁回。
    理  由
一、檢察官聲請意旨略以：被告甲○○於民國99年3月27日，在
    台南縣仁德鄉○○○街26號住處內，施用第二級毒品安非他
    命。嗣於99年3月28日下午11時許，為警在台南縣仁德鄉○
    ○路與大吉路口查獲之事實，業經被告自白不諱，且有第二
    級毒品安非他命1包扣案可稽，復有尿液檢驗報告等件附卷
    可稽，爰依毒品危害防制條例第20條第1項及觀察勒戒處分
    執行條例第3條第1項規定，聲請裁定令被告入勒戒處所觀察
    、勒戒等語。
二、原裁定則以：上開聲請經核屬實，應依毒品危害防制條例第
    20條第1項，裁定甲○○施用第二級毒品，應送勒戒處所觀
    察、勒戒等語。
三、本件抗告意旨略以：抗告人於接受觀察勒戒期間，深感應將
    這害人於深淵之毒品來源向檢察單位逐一說明，故提起本件
    抗告詳述舉發一位「吳承翰」男子販賣毒品與抗告人之經過
    ，並懇請鈞院再調查其他更有力之證據，以昭正法云云。
四、按犯毒品危害防制條例第10條之罪者，檢察官應聲請法院裁
    定，令被告入勒戒處所觀察、勒戒，其期間不得逾二月，同
    條例第20條第1項定有明文。
五、經查：抗告人即被告甲○○於99年3月27日，在台南縣仁德
    鄉○○○街26號住處內，施用第二級毒品安非他命，嗣於99
    年3月28日下午11時許，為警在台南縣仁德鄉○○路與大吉
    路口查獲之事實，業經被告於警詢時、偵查時及原審訊問時
    均坦承施用之事實不諱（見警卷第2、4頁；偵查卷第15頁；
    原審卷第4頁），且有第二級毒品安非他命1包扣案可稽（見
    警卷第14頁），復有尿液檢驗結果報告附卷可稽（見偵查卷
    第16頁），是抗告人施用第二級毒品甲基安非他命乙情，足
    堪認定。抗告意旨固以：舉發他人販賣毒品與伊之經過，並
    懇請調查，以昭正法云云，惟此乃屬抗告人舉發他人犯罪及
    供出毒品來源之陳述，雖有助於犯罪之偵查，然並不能作為
    得免除觀察勒戒之正當理由，自非撤銷原裁定之適法理由，
    是抗告人前開抗辯，尚非可採。
六、綜上所述，本件抗告人之主張，並非可取。本院經核原審法
    院審酌上開情形，認檢察官之聲請為有理由而裁定抗告人應
    送勒戒處所觀察、勒戒，其認事用法並無不當，抗告人所提
    抗告，為無理由，應予駁回。
七、爰依刑事訴訟法第412條之規定，裁定如主文。
中    華    民    國    99    年    5     月    10    日
                  刑事第四庭    審判長法  官  吳志誠
                                      法  官  吳森豐
                                      法  官  彭喜有
以上正本證明與原本無異。
不得再抗告。
                                      書記官  黃子起
中    華    民    國    99    年    5     月    10    日

司法院資訊處製作；財團法人民間司法改革基金會備份。
